---
title: "Airbnb"
output:
  html_notebook: default
  word_document: default
  pdf_document: default
  html_document:
    df_print: paged
---

# Introduction
Airbnb, Inc (Airbnb) adalah *marketplace* untuk memesan penginapan/*homestay* atau paket liburan, secara online melalui aplikasi. Pengguna cukup mengunduh aplikasi Airbnb melalui Google Play/Apple Store, kemudian pengguna akan mencari lokasi properti penginapan, berikut tanggal menginap. Aplikasi kemudian akan menampilkan daftar properti yang tersedia pada lokasi dan tanggal tersebut. Pengguna kemudian membayarkan *fee* kepada Airbnb, untuk diteruskan kepada pemilik properti. Dalam hal ini, perusahaan Airbnb tidak memiliki aset properti yang ditawarkan, namun Airbnb bertindak sebagai perantara (antara pemilik properti [host] dan pengguna). Airbnb berkantor pusat di San Fransisco, California, Amerika Serikat.

Dari properti yang tersedia di Airbnb, apakah faktor penentu harga properti di Airbnb?

# Methodology

SteveZheng (Steve Zheng), merupakan kontributor di Kaggle.com yang mengunggah dataset ["Airbnb price prediction"](https://www.kaggle.com/stevezhenghp/airbnb-price-prediction). Dataset merupakan data properti Airbnb yang ada di Amerika Serikat. Dataset terdiri dari **74111** baris data, dengan **29** fitur

```{r}

```

Deskripsi fitur-fitur yang tersedia (menurut interpretasi penulis, dikarenakan tidak adanya dokumentasi resmi dari kontributor) dan yang digunakan, adalah sebagai berikut : 


|No| Feature | Description | Fitur digunakan? | Response/Predictor |
| ----------- |----------- | ----------- | ----------- | ----------- |
|1| id | Nomor ID properti | Tidak | - |
|2| log_price | Harga sewa properti (dalam bentuk log) | Ya | Response |
|3| property_type | Jenis properti (contoh : apartemen, rumah, dsb) | Ya | Predictor|
|4| room_type | Jenis kamar yang disewakan (contoh : entire home/apt --> seluruh rumah/apartemen, private room --> kamar pribadi yang disewakan, Shared room --> kamar yang dibagi dengan pengguna lain) |Ya|Predictor|
|5|amenities|Kelengkapan lain dari properti|Tidak|-|
|6|accomodates|Jumlah kapasitas orang yang dapat menginap dalam properti yang disewakan|Ya|Predictor|
|7|bathrooms|Jumlah kamar mandi tersedia|Ya|Predictor|
|8|bed_type|Jenis kasur yang disediakan : Real Bed, Futon, Pull-out Sofa, Couch atau Airbed|Ya|Predictor|
|9|cancellation_policy|Persyaratan pembatalan|Ya|Predictor|
|10|cleaning_fee|Ada atau tidaknya biaya pembersihan kamar|Ya|Predictor|
|11|city|Kota letak properti berada|Ya|Predictor|
|12|description|Deskripsi properti|Tidak|-|
|13|first_review|Tanggal review pertama|Ya|Predictor|
|14|host_has_profile_pic|Penanda apakah *host* menampilkan foto profil pada akun Airbnb|Tidak|-|
|15|host_identity_verified|Penanda apakah *host* telah diverifikasi oleh Airbnb|Ya|Predictor|
|16|host_response_rate|Kecepatan *host* dalam merespons setiap pertanyaan yang masuk|Ya|Predictor|
|17|host_since|Tanggal *host* mulai memasukkan propertinya pada Airbnb|Ya|Predictor|
|18|instant_bookable|Penanda apakah properti dapat langsung di book tanpa perlu adanya konfirmasi dari *host*|Ya|Predictor|
|19|last_review|Tanggal review terakhir|Tidak|-|
|20|latitude|*Latitude* lokasi properti|Ya|Predictor|
|21|longitude|*Longitude* lokasi properti|Ya|Predictor|
|22|name|Nama properti|Tidak|-|
|23|neighbourhood|nama wilayah|Tidak|-|
|24|number_of_reviews|jumlah review yang diberikan|Tidak|-|
|25|review_scores_rating|Skor review|Ya|Predictor|
|26|thumbnail_url|URL link gambar dari properti|Tidak|-|
|27|zipcode|Kodepos properti|Tidak|-|
|28|bedrooms|Banyak kamar tidur|Ya|Predictor|
|29|beds|Banyak tempat tidur yang disediakan|Ya|Predictor|

Adapun ringkasan dari nilai pada setiap feature adalah sebagai berikut :

```{r}
library(tidyverse)
airBNB<-read_csv("train.csv")
summary(airBNB)
```



* id = 
Add a new chunk by clicking the *Insert Chunk* button on the toolbar or by pressing *Ctrl+Alt+I*.

When you save the notebook, an HTML file containing the code and output will be saved alongside it (click the *Preview* button or press *Ctrl+Shift+K* to preview the HTML file).

The preview shows you a rendered HTML copy of the contents of the editor. Consequently, unlike *Knit*, *Preview* does not run any R code chunks. Instead, the output of the chunk when it was last run in the editor is displayed.
